ACORDAO-COMPLETO-2353868

ACÓRDÃO 4998/2019 ATA 23/2019 - SEGUNDA CÂMARA

VISTA, relatada e discutida esta representação, autuada a partir de documentos encaminhados por delegado da Polícia Federal de Bauru/SP em razão de possíveis irregularidades em contratos realizados pela Prefeitura Municipal de Conchas/SP, com recursos transferidos fundo a fundo pelo Ministério da Saúde.
ACORDAM os ministros do Tribunal de Contas da União, reunidos em sessão da 2ª Câmara, ante as razões expostas pela relatora, e com fundamento nos arts. 235, 237, inciso VI e parágrafo único, art. 169, inciso V, do Regimento Interno do TCU e no art. 103, § 1º, da Resolução TCU 259/2014, em:
9.1. conhecer desta representação e, no mérito, considerá-la procedente;
9.2. encaminhar cópia do relatório e do voto que compõem esta deliberação ao Tribunal de Contas do Estado de São Paulo (TCE/SP) , com o objetivo de subsidiar os processos em curso relativos à prefeitura municipal de Conchas/SP;
9.3. arquivar o processo.

Representação encaminhada pela Polícia Federal acerca de possível aplicação indevida, pelo município de Conchas/SP, de recursos transferidos fundo a fundo pelo Ministério da Saúde, em contratos para prestação de serviços de transporte de pacientes, serviços médicos e de enfermagem.

Segunda Câmara

Prefeitura Municipal de Conchas/SP.

3. Responsável: Odirlei Reis (CPF XXX.347.368-XX).

13.1. Ministros presentes: Aroldo Cedraz (na Presidência), Raimundo Carreiro e Ana Arraes (Relatora).
13.2. Ministro-Substituto convocado: Marcos Bemquerer Costa.
13.3. Ministro-Substituto presente: André Luís de Carvalho.

ANA ARRAES

Adoto como relatório a instrução elaborada pela Secretaria de Controle Externo da Saúde - SecexSaúde, cujo conteúdo foi endossado pelo corpo dirigente da unidade (peças 20-21) :
“INTRODUÇÃO
Cuidam os autos de representação a respeito de possíveis irregularidades ocorridas na administração do Hospital Municipal de Conchas/SP por organização social supostamente contratada de forma indevida, relacionadas à aplicação indevida de recursos por parte do município de Conchas/SP.
EXAME DE ADMISSIBILIDADE
Inicialmente, deve-se registrar que a representação preenche os requisitos de admissibilidade constantes no art. 235 do Regimento Interno do TCU, haja vista a matéria ser de competência do Tribunal, referir-se a responsável sujeito a sua jurisdição, estar redigida em linguagem clara e objetiva, conter nome legível, qualificação e endereço do representante, bem como encontrar-se acompanhada do indício concernente à irregularidade ou ilegalidade.
1.1. Além disso, o Delegado de Polícia Federal possui legitimidade para representar ao Tribunal, consoante disposto no inciso III do art. 237 do RI/TCU.
1.2. Ainda, em exame de cognição sumária, pode-se aventar sobre a existência do interesse público no trato da suposta ilegalidade, de que trata o § 1º, do art. 103, da Resolução - TCU 259/2014, pois são questionados fatos referentes a direcionamento de processos licitatórios, além de superfaturamento nas contratações advindas desses processos, dentre outros.
1.3. Dessa forma, a representação poderá ser apurada, para fins de comprovar a sua procedência, nos termos do art. 234, § 2º, segunda parte, do Regimento Interno do TCU, aplicável às representações de acordo com o parágrafo único do art. 237 do mesmo RI/TCU.
1.4. Presentes os requisitos de admissibilidade, deve-se, preliminarmente, realizar exame sumário acerca do risco, da materialidade e da relevância dos fatos noticiados pelo representante, em conformidade com o art. 106 da Resolução - TCU 259/2014, com o propósito de constatar a viabilidade do prosseguimento e do aprofundamento da matéria em face da racionalidade administrativa e da maior eficiência dos trabalhos de fiscalização deste Tribunal de Contas.
EXAME SUMÁRIO
Fatos noticiados
Por meio do Ofício 1771/2018, datado 16/8/2018 (peça 1) , o representante solicitou deste Tribunal a realização de fiscalização ou outra medida pertinente, com vistas a demonstrar o prejuízo aos cofres da União, delimitando a responsabilidade pela suposta aplicação indevida de recursos por parte da Prefeitura Municipal de Conchas/SP, especificamente quanto à administração do hospital municipal por organização social supostamente contratada de forma irregular.
1.5. Compulsando a vasta documentação anexada aos autos pelo representante, pode-se constatar que a apuração dos fatos irregulares teve seu início em 6/6/2016 na Câmara de Vereadores do município de Conchas/SP, a partir da solicitação, por parte de alguns vereadores, de instalação de uma Comissão Especial de Inquérito (peça 3, p. 46-48) , com a finalidade de apurar as seguintes irregularidades ocorridas na gestão do então prefeito do município, Sr. Odirlei Reis:
1 - Apurar eventual irregularidade na contratação da ‘Organização Social Plural’, a qual presta serviços ao Hospital Municipal de Conchas, já que a referida contratação não passou por esta Casa de Leis, bem como se as cláusulas contratuais estão sendo cumpridas;
2 - Apurar se houve responsabilidade da Administração Municipal nas mortes de nascituros e bebês no Hospital Municipal;
3 - Apurar eventual descaso na conservação de ambulâncias, bem como a falta das mesmas e de motoristas no Hospital Municipal;
4 - Apurar eventual descaso na conservação de móveis e equipamentos que guarneciam a maternidade e o centro cirúrgico do hospital;
5 - Apurar a regularidade de licitação e contrato, bem como dos pagamentos a empresa Roseno & Parise Ltda., referentes a transportes de doentes para a Unesp;
6 - Apurar eventuais irregularidades na aplicação de recursos públicos, federais, estaduais e municipais na Saúde Municipal;
1.6. A criação e constituição da Comissão Especial de Inquérito pela Câmara de Vereadores de Conchas/SP se deu por ato do seu presidente no dia 7/6/2016 (peça 3, p. 51-55) .
1.7. O resultado da apuração mencionada no subitem anterior foi remetido ao Ministério Público do Estado de São Paulo que, após análise da documentação, concluiu que a fonte de custeio para a referida contratação provinha de recursos da União, ‘mais precisamente de transferências e convênios federais vinculados’, cuja competência para apuração de uma eventual conduta criminosa seria do Ministério Público Federal (Notícia de Fato 38.0531.0000174/2017-0, datado de 17/1/2018; peça 3, p. 20-22) , verbis:
Ademais, verifica-se que os contratos em análise estabelecem como dotação orçamentária de pagamento a presença de verba federal, conforme Contrato n. 152/2015 [peça 6, p. 128-136], firmado entre a empresa PARISE & PARISE e a Prefeitura de Conchas (...) ; Contrato n. 153/2015 [peça 6, p. 138-146], firmado entre VIAÇÃO CALVIPE LTDA. e a Prefeitura de Conchas (...) ; Contrato n. 131/2014 [peça 8, p. 22-29], entre a ORGANIZAÇÃO SOCIAL PLURAL e a Prefeitura de Conchas (...) ; e Contrato n. 228/2015 [peça 10, p. 193-201], entre a empresa ANALYSIS LABORATÓRIO DE ANÁLISES CLÍNICAS LTDA. ME e a Prefeitura de Conchas (...) .
1.8. Consta dos autos uma denúncia contra a administração pública de Conchas/SP, cumulado com o pedido de investigação sobre possível fraude em licitações e suposta organização criminosa, feita no dia 5/4/2018, ao Ministério Público do Estado de São Paulo, por dois vereadores desse município (peça 14, p. 61-79) , na qual relatam os seguintes fatos:
as empresas Roseno Parise & Parise Ltda. (CNPJ 10.937.653/0001-55) e Viação Calvipe Ltda. (CNPJ 54.248.547/0001-30, que atuam nos ramos de transporte de passageiros, alunos e pacientes; começaram a participar de forma dirigida e organizada dos pregões no setor de transporte e venceram todas as concorrências, a partir de 2013;
a empresa Roseno Parise & Parise Ltda. foi denunciada ao Ministério Público de Conchas/SP, pelo Conselho Municipal de Saúde da época, por suposta fraude no processo licitatório 12/2014 cujo processo tramita em segredo de justiça no Fórum de Conchas (Proc. 0001.453.2720168.26.0145) . As irregularidades verificadas nesse certame foram: (b.1) embora a empresa Roseno Parise & Parise Ltda. tenha apresentado a certidão de tributos federais vencida, e sendo concedido o prazo de dois a quatro dias para apresentação da certidão de débito como condição de contratação, essa empresa foi considerada vencedora no mesmo dia; (b.2) na data da realização do Pregão Presencial 12/2014 (21/5/2014) , a empresa Roseno Parise & Parise Ltda. tinha como atividade o transporte de passageiros sem condutor, diferentemente do que previa o edital. A empresa alterou a atividade da empresa apenas em 4/8/2014 a fim de se ajustar ao que estabelecia o certame;
o chefe do poder executivo à época destituiu os membros do Conselho Municipal de Saúde, nomeando outros conselheiros, com a nítida intenção de facilitar e não obstaculizar seu plano de atuação;
os denunciantes alegaram que houve aumento abusivo dos valores pagos pelo transporte de pacientes após a terceirização para as empresas Roseno Parise & Parise Ltda. e Viação Calvipe Ltda., apresentando as tabelas de peça 14, p. 67-68, e 69-70, com os dados por eles levantados;
o sócio administrador da empresa Rossato e Fortes Serviços Médicos Ltda., contratado inicialmente pela Prefeitura de Conchas/SP como autônomo, passou, a partir de 2013, a prestar serviços por meio dessa sua empresa, com valores muito elevados pelo atendimento médico, além de sua carga de trabalho semanal ser de 84 horas, informação essa obtida a partir de pesquisa no Cadastro Nacional de Estabelecimentos de Saúde  (CNES) . Os pagamentos realizados a essa empresa entre 2013 e março/2018 encontram-se na tabela de peça 14, p. 72;
após a contratação da empresa Associação Organização Social Plural para o gerenciamento do Hospital Municipal de Conchas, os seguintes problemas foram detectados: fechamento da maternidade do hospital municipal, fechamento do centro cirúrgico, diminuição de médicos no pronto atendimento, ausência de médicos especializados, transformação do hospital, fechamento do pronto socorro, fechamento do laboratório. Os valores pagos a essa empresa de 2014 a fevereiro/2018 encontram-se à peça 14, p. 73-74;
aumento desproporcional do patrimônio do prefeito do município de Conchas/SP e de sua família no período de 2013 a 2017.
1.9. Por meio da Portaria PIC 9/2018-ECSP, datada de 5/4/2018 (peça 3, p. 96-99) , a Procuradoria Regional da República da 3ª Região resolveu instaurar procedimento investigatório criminal para elucidar os fatos apontados pela Comissão Especial de Inquérito da Câmara de Vereadores de Conchas/SP que havia concluído o seguinte: 
i) há indícios de irregularidades na contratação (sem autorização da Câmara dos Vereadores) e repasse de verbas (federais inclusive) , pela Municipalidade de Conchas/SP, à Organização Social Plural; ii) há dúvidas (inclusive a respeito de eventual falsificação de planilha de preços) sobre o pregão presencial n. 12/2014, cuja vencedora foi a empresa Roseno Parise & Parise Ltda.; e iii) houve responsabilidade do chefe do Executivo na má conservação de bens móveis do Hospital Municipal, causando prejuízo ao erário;
1.10. Após a autuação do Procedimento Investigatório Criminal, a Procuradora Regional da República que emitiu a portaria mencionada no subitem anterior, determinou a expedição de ofício ao então prefeito do município de Conchas/SP, a fim de que ele se manifestasse sobre os fatos irregulares a ele imputados. A resposta apresentada pelo então prefeito encontra-se à peça 3, p. 104-109 (Ofício GP 128/2018, datado de 19/4/2018) .
1.11. Por meio do Despacho 4771/2018, datado de 20/7/2018 (peça 3, p. 110-115 e 155-171) , a Procuradora Regional da República que o subscreve, entendeu que havia fortes indícios de irregularidades nos processos licitatórios realizados pelo município de Conchas/SP, bem como de possível (eis) crime (s) cometido (s) pelo então chefe do poder executivo municipal. E, por fim, concluiu pela necessidade do aprofundamento das investigações a partir de realização de diligências e oitivas dos envolvidos. As irregularidades mencionadas nesse despacho foram as seguintes (peça 3, p. 161-163) :
a) contratação de empresa para transporte de pacientes do sistema municipal de saúde para outros municípios, pois o certame licitatório que terceirizou o transporte de doentes teria sido direcionado para a contratação da empresa Roseno Parise & Parise Ltda., que não poderia participar do certame devido à ausência de documentação idônea (peça 3, p. 161) , além do valor estipulado para a quilometragem ter sido superfaturado;
b) recontratação da empresa Viação Calvipe Ltda. pela modalidade pregão em 2013 teria causado um aumento de cinco vezes o valor pago pelo serviço de transporte de passageiros (peça 3, p. 161) ;
c) destituição dos membros do Conselho Municipal de Saúde que questionaram as contratações referidas nas alíneas ‘a’ e ‘b’ anteriores pelo então prefeito do município de Conchas/SP;
d) gastos com transporte de pacientes teria aumentado, nos últimos anos, cerca de 1.000%, sem que o serviço refletisse na melhoria de condições para a população;
e) problemas após a terceirização da gestão do Hospital Municipal de Conchas, tais como: fechamento da maternidade, do centro cirúrgico e do laboratório; diminuição de médicos no pronto-socorro; ausência de médicos especializados; dentre outros;
f) a prestação de serviços da Organização Social Plural foi terceirizada com a contratação da empresa Mediar, que havia sido desclassificada no pregão;
g) o contrato com a Organização Social Plural foi aditado em R$ 554.862,94 após quinze dias da sua assinatura;
h) a contratação da Organização Social Plural foi irregular pois não houve aprovação da Câmara Municipal de Conchas/SP;
i) na contratação de empresa de transporte de pacientes, uma testemunha afirmou não ser sua a assinatura aposta em uma planilha de pesquisa de preço e a empresa vencedora (Roseno Parise & Parise Ltda.) não poderia participar do certame por possuir como atividade econômica a locação de automóvel sem condutor, diferentemente do que estava sendo licitado.
1.12. Além das irregularidades mencionadas no subitem anterior, foram também descritas à peça 3, p. 164-165, diversas irregularidades apontadas pelo Conselho Regional de Medicina, mas que fogem à competência desta Corte de Contas.
1.13. Por fim, a Procuradora Regional da República que subscreve o Despacho 4771/2018 entende que restaram os dois objetos a seguir elencados para serem apurados, posto que ‘eventualmente, denotariam condutas delitivas por parte do Chefe do Executivo’:
i) a contratação das empresas Roseno Parise & Parise Ltda. e Viação Calvipe Ltda. para locação de veículos a fim de efetuar o transporte de doentes para outro município (Pregões 12/2014, 18/2015, 24/2016 e 18/2017) (...) ; e
ii) a contratação da Organização Social Plural e da Empresa Rossato & Fortes Serviços Médicos Ltda. ME. para realizar a gestão e a contratação terceirizada de médicos para o Hospital Municipal de Conchas (Pregões 02/2014 e 19/2014) (...) .
Análise técnica dos fatos
Primeiramente fez-se consulta ao Portal da Transparência do Tribunal de Contas do Estado de São Paulo, tendo como objetivo comprovar se houve ou não utilização de recursos públicos federais nos pagamentos dos contratos firmados com as empresas envolvidas nas irregularidades mencionadas no tópico anterior (Roseno Parise & Parise Ltda., Viação Calvipe Ltda., Organização Social Plural, Analysis Laboratório de Análises Clínicas Ltda. e Rossato e Fortes Serviços Médicos Ltda.) .
1.14. Os pagamentos realizados pela Prefeitura Municipal de Conchas/SP na função ‘Saúde’ e com utilização de recursos públicos federais às empresas mencionadas no parágrafo anterior foram condensados na peça 19 deste processo. 
1.15. A tabela a seguir apresenta o total de recursos pagos na função ‘Saúde’ para essas empresas no período assinalado, separando-se desse total o que foi pago com recurso federal e com recurso estadual/municipal:
	EMPRESA
	PERÍODO
	RECURSO ESTADUAL E MUNICIPAL (R$) 
	RECURSO FEDERAL (R$) 
	TOTAL (R$) 

	Roseno Parise & Parise Ltda.
	2014 a 2018
	2.418.246,29
	115.916,62
	2.534.162,91

	Viação Calvipe Ltda.
	2014 a 2019
	824.475,67
	8.932,90
	833.408,57

	Organização Social Plural
	2014 a 2018
	7.742.307,66
	2.249.837,41
	9.992.145,07

	Analysis Laboratório de Anál. Clínicas Ltda.
	2014 a 2019
	179.018,88
	169.543,68
	348.562,56

	Rossato e Fortes Serviços Médicos Ltda.
	2014 a 2018
	155.878,76
	1.190.187,80
	1.346.066,56

	TOTAL
	11.319.927,26
	3.734.418,41
	15.054.345,67

Obs.: dados obtidos do Portal da Transparência Municipal do TCE/SP (https://transparencia.tce.sp.gov.br/) .
1.16. Analisando a documentação acostada aos autos pelo Delegado de Polícia Federal que subscreveu o Ofício 1771/2018 (peça 1) , foram obtidas as seguintes informações acerca das contratações feitas pelo município de Conchas/SP com as empresas relacionadas na tabela anterior:
1.16.1. Pregão Presencial 18/2015:
1.16.1.1. Esse certame teve como objeto a locação de veículos (básico tipo passeio, utilitário tipo van; micro-ônibus e ônibus) para transporte de passageiros. De acordo com a Ata de Sessão Pública, três empresas foram credenciadas, sagrando-se vencedoras as empresas Roseno Parise & Parise Ltda. (itens 1 e 2) e Viação Calvipe Ltda. (itens 3 e 4) (peça 6, p. 118-121) .
1.16.1.2. De acordo com o edital do certame, a dotação orçamentária previu utilização de recursos municipal, estadual e federal (peças 5, p. 73-80 e 375-389; e 6, p. 1-15) , tendo dentre as unidades orçamentárias o ‘Departamento de Saúde e Vigilância Sanitária/FMS’. Foram celebrados os seguintes contratos com as empresas vencedoras:
Contrato 152/2015 com a empresa Roseno Parise & Parise Ltda. (peça 6, p. 128-136) – Objeto: locação de veículos (básico tipo passeio; utilitário tipo van) , para transporte de passageiros – valor: R$ 536.400,00 – Dotação orçamentária: recursos municipal, estadual e federal;
Contrato 153/2015 com a empresa Viação Calvipe Ltda. (peça 6, p. 138-146) – Objeto: locação de veículos (micro-ônibus e ônibus) , para transporte de passageiros – valor: R$ 100.850,00 – Dotação orçamentária:  recursos municipal, estadual e federal.
1.16.1.3. Antes da realização do Pregão Presencial 18/2015, já tinha sido realizado o Pregão Presencial 12/2014 (peça 5, p. 174-196) , tendo o mesmo objeto e tendo como vencedoras as mesmas empresas Roseno Parise & Parise Ltda. (itens 1 e 2) e Viação Calvipe Ltda. (itens 3 e 4) , conforme Ata da Sessão Pública, datada de 21/5/2014 (peça 5, p. 174-176) .
1.16.2. Pregão Presencial 19/2014:
1.16.2.1. O objeto do certame foi a contratação de empresa especializada para prestação de serviços médicos especializados em plantões presenciais e serviços de enfermagem para atuação no Hospital Municipal de Conchas. De acordo com a Ata de Sessão Pública (peças 5, p. 92-93; e 8, p. 7-10) , cinco empresas foram credenciadas, sagrando-se vencedora a empresa Organização Social Plural (CNPJ 03.126.200/0001-83) .
1.16.2.2. Conforme edital do certame, não foi feita referência expressa a qual fonte de recurso seria utilizada para fazer frente às despesas do Contrato 131/2014 (peça 8, p. 22-29) . Esse contrato foi celebrado em 15/7/2014 no valor de R$ 2.369.999,75. Em 1º/8/2014 foi assinado o Termo de Aditamento 1/2017, objetivando o aumento de plantonistas junto ao hospital (peça 8, p. 33-34) , e acresceu ao contrato o valor de R$ 554.862,94 (valor total: R$ 2.924.852,69) .
1.16.3. Pregão Presencial 22/2015 
1.16.3.1. Esse pregão tevê como objeto a contratação de empresa especializada para prestação de serviços técnicos de exames laboratoriais para atendimento aos usuários do SUS. De acordo com a Ata de Sessão Pública (peça 10, p. 157-161) , foram credenciadas três empresas e sagrou-se vencedora a Analysis - Laboratório de Análises Clínicas Ltda. (CNPJ 12.608.249/0001-63) .
1.16.3.2. Conforme documento de peça 10, p. 21, a dotação orçamentária previu utilização de recursos municipal e federal, proveniente, dentre outros, do ‘Departamento de Saúde e Vigilância Sanitária/FMS’ (peça 10, p. 21) .
1.16.3.3. Em 10/12/2015, foi celebrado o Contrato 228/2015 com a empresa vencedora, tendo como objeto a prestação de serviços técnicos de exames laboratoriais para atendimento aos usuários SUS (Sistema Único de Saúde) , da Rede de Atenção Básica e Hospital Municipal de Conchas, conforme Tabela SUS, com fornecimento de equipamentos, materiais e mão de obra especializada (peça 10, p. 193-201) . O valor do contrato foi de R$ 183.000,00, prevendo a utilização de recursos do tesouro municipal e federal.
1.16.4. Pregão Presencial 2/2014
1.16.4.1. Esse certame teve como objeto a contratação de empresa para prestação de serviços na especialidade médica generalista, para atuar no Programa de Saúde da Família (PSF) , aos usuários do SUS, no município de Conchas/SP. De acordo com a Ata da Sessão Pública, apenas a empresa Rossato e Fortes Serviços Médicos Ltda. (CNPJ 17.321.197/0001-63) foi credenciada (peça 12, p. 67-69) , sagrando-se, ao final, vencedora do certame.
1.16.4.2. Em 7/2/2014 foi celebrado com a empresa vencedora o Contrato 18/2014 (peça 12, p. 70-74) , no valor global de R$ 174.096,00. Foi prevista a utilização de recurso municipal e federal para o pagamento dos serviços realizados, tendo como unidade orçamentária o Fundo Municipal de Saúde.
1.17. No caso dos pagamentos realizados à empresa Organização Social Plural, com base no Contrato 131/2014 (peça 8, p. 22-29) , embora não conste do edital, nem desse contrato, a referência a qual fonte de recurso seria utilizada para fazer frente às despesas, tem-se que as informações obtidas no Portal da Transparência do Tribunal de Contas do Estado de São Paulo, e trazidas aos autos no subitem 4.2 anterior, são suficientes para afirmar que houve utilização de recursos federais no pagamento a essa empresa em relação a esse contrato, pois não se tem notícia de que foi firmado outro instrumento entre o município de Conchas/SP e essa mesma empresa, tendo o mesmo ou objeto distinto da prestação de serviços médicos especializados em plantões presenciais e serviços de enfermagem para atuação no Hospital Municipal de Conchas.
1.18. Diante dos documentos trazidos aos autos pelo representante, tem-se que há fortes indícios de que os recursos transferidos pelo Fundo Nacional de Saúde para o Fundo Municipal de Saúde de Conchas/SP não tenham sido devidamente aplicados, pois foram relatadas irregularidades na condução do Pregões Presenciais 12/2014, 18/2015, 19/2014, 22/2015 e 2/2014, envolvendo as empresas Roseno Parise & Parise Ltda., Viação Calvipe Ltda., Organização Social Plural, Analysis - Laboratório de Análises Clínicas Ltda. e Rossato e Fortes Serviços Médicos Ltda.
1.19. Com relação ao mérito do exame sumário, as irregularidades apontadas na representação indicam o repasse pelo Fundo Nacional de Saúde ao município de Conchas/SP do montante de R$ 3.734.418,41, no período compreendido entre 2014 e 2019, para as cinco empresas mencionadas no subitem anterior, o que, em termos de materialidade, justifica análise pormenorizada por parte do TCU. Os indícios de superfaturamento na contratação de empresas de transporte de pacientes e a possibilidade de dano ao erário revelam o alto risco envolvido. A relevância também é evidente, por se tratar de recursos destinados à prestação de serviços de saúde para boa parte da população que não tem acesso a planos de saúde privados, sendo o Sistema Único de Saúde (SUS) o único meio de tratamento de saúde disponível. Dessa forma, os recursos destinados à saúde pública devem ser usados com a máxima economicidade, de modo a possibilitar melhor atendimento e cobertura populacional.
1.20. Dessa forma, presentes estão os aspectos da materialidade, risco e relevância, sendo recomendável o conhecimento dos fatos trazidos ao descortino do Tribunal neste feito. Nesse sentido, deve-se dar prosseguimento ao processo para conhecimento, apuração dos fatos noticiados e responsabilização dos envolvidos.
1.21. Nesse ponto, convém ressaltar que, de acordo com a Lei 8.080/1990, que regula, em todo o território nacional, as ações e serviços de saúde, executados isolada ou conjuntamente, em caráter permanente ou eventual, por pessoas naturais ou jurídicas de direito público ou privado, o Ministério da Saúde acompanhará, por meio de seu sistema de auditoria, a conformidade à programação aprovada da aplicação dos recursos repassados a estados e municípios. Assim, constatada a malversação, desvio ou não aplicação dos recursos, caberá ao Ministério da Saúde aplicar as medidas previstas em lei, conforme reza o §4º do art. 33 desta lei.
1.22. 	No presente caso, ante as irregularidades detectadas e representadas pelo Delegado de Polícia Federal que subscreveu o Ofício 1771/2018, datado 16/8/2018 (peça 1) , não é recomendável a atuação imediata do TCU, devendo ser concedido prazo para que a Diretoria-Executiva do Fundo Nacional de Saúde informe a este Tribunal as medidas administrativas adotadas ou a adotar no sentido de corrigir as falhas/irregularidades detectadas ou mesmo ações quanto à recomposição do erário, decorrente de eventual dano ao Erário.
1.23. 	Embora se tenha verificado risco, relevância e materialidade quanto aos fatos relatados nesta representação, não há informações conclusivas a respeito da aplicação dos recursos públicos nem sobre a prestação de contas dos recursos transferidos nem acerca de eventuais medidas administrativas adotadas pelo órgão repassador dos recursos. Assim, cabe, num primeiro momento, ao órgão/ente repassador o acompanhamento e a fiscalização da execução dos recursos federais transferidos ao município de Conchas/SP. Com vistas a otimizar as ações de controle, o entendimento predominante nesta Corte de Contas é no sentido de que o Tribunal não deve agir, em regra, antes dos órgãos/entes repassadores dos recursos.
1.24. 	Essa é a orientação do Memorando-Circular Segecex 13/2008, de 13/5/2008, que orientou que as unidades técnicas, quando do recebimento de representações de outros órgãos – Tribunais de Contas Estaduais e Municipais, Ministério Público, Polícia Federal - noticiando irregularidades envolvendo recursos federais que necessitem de providências do órgão repassador, adotem procedimento idêntico àquele estabelecido na Portaria - Segecex 3/2008, que disciplinou o tratamento a ser dado a informações encaminhadas pela CGU ao TCU.
1.25. Conforme consignado em deliberações anteriores, as ações de controle externo não devem avançar, quando não for estritamente necessário, sobre o espaço de atuação e responsabilidades das autoridades administrativas e seus órgãos de controle interno. Deve-se evitar que a intervenção do controle externo se dê antes mesmo que os próprios órgãos repassadores de recursos públicos e de controle interno, no cumprimento de suas obrigações primárias de controle, tenham adotado as medidas cabíveis na sua esfera de responsabilidade.
1.26. 	Tal orientação visa respeitar a competência originária de fiscalização conferida ao órgão ou à entidade federal repassadora dos recursos e evitar a duplicidade de esforços, sem ganhos de efetividade para o controle que poderia decorrer da atuação imediata do TCU.
1.27. 	Nessa mesma linha de entendimento, pode-se mencionar os Acórdão 4771/2010-TCU-Primeira Câmara (relatoria do Ministro-Substituto Weder de Oliveira) , 4.324/2015-TCU-1ª Câmara (relatoria do Ministro-Substituto Augusto Sherman Cavalcanti) e 516/2015-TCU-2ª Câmara (relatoria do Ministro-Substituto Marcos Bemquerer Costa) .
1.28. 	De acordo com essas deliberações, a responsabilidade primária pela fiscalização da correta aplicação dos recursos federais transferidos a estados e municípios compete ao órgão ou entidade concedente, tendo lugar a ação do TCU, em regra, após a devida atuação do repassador, evitando-se duplicidade de esforços e supressão de responsabilidades.
1.29. 	Dessa forma, cumpre ao órgão repassador esgotar as medidas administrativas de sua alçada para sanear as falhas e recompor o erário e, caso necessário, instaurar processo de tomada de contas especial a ser posteriormente apreciado pelo TCU.
1.30. 	Nesse contexto, não havendo motivo que justifique a imediata atuação deste Tribunal na averiguação das irregularidades ora representadas, sugere-se, como melhor desfecho para estes autos, expedir determinação ao Departamento Nacional de Auditoria do SUS (Denasus) para que apure os indícios de irregularidades constantes da presente representação, informando à Diretoria-Executiva do Fundo Nacional de Saúde sobre as irregularidades detectadas, a fim de que instaure, se for o caso, o devido processo de tomada de contas especial, dando ciência imediata ao TCU.
1.31. Nesse ponto, impende observar que documentos referentes a outros certames foram trazidos aos autos pelo representante, mas restou comprovado que ou os objetos não envolvem a área de saúde ou não foram utilizados recursos federais, conforme segue:
Pregão Presencial 19/2013 (peça 12, p. 17-24) - Objeto: prestação de serviços de transporte coletivo de passageiros da zona urbana da cidade de Conchas/SP. A empresa vencedora do certame foi a Viação Calvipe Ltda. (Contrato 85/2013 – valor: R$ 123.696,00; não especificou a dotação orçamentária; peça 12, p. 19-24) ;
Pregão Presencial 20/2013 (peça 12, p. 25-33) - Objeto: contratação de empresa para prestação de serviços de transporte ele alunos da zona rural do município para as escolas da sede (Estaduais e Municipais) . A empresa vencedora do certame foi a Viação Calvipe Ltda. (Contrato 88/2013 – valor: R$ 490.560,00; dotação orçamentária: recursos municipal e estadual; peça 12, p. 28-33) ;
Pregão Presencial 4/2014 (peça 12, p. 34-42) - Objeto: contratação de empresa especializada para prestação de serviços de transporte de alunos da zona rural do município (São João, Santana, Polis e Santa Terezinha) , para as escolas da sede (Estaduais e Municipais) . A empresa vencedora do certame foi a Viação Calvipe Ltda. (Contrato 39/2014 – valor: R$ 324.786,00; dotação orçamentária: recursos municipal e estadual; peça 12, p. 37-42) ;
Pregão Presencial 24/2016 (peça 12, p. 43-52) - Objeto: contratação de empresa especializada para prestação de serviços de transporte de alunos da zona rural do município (São João, Santana, Polis e Santa Terezinha) , para as escolas da sede (Estaduais e Municipais) . A empresa vencedora do certame foi a Viação Calvipe Ltda. (Contrato 214/2016 – valor: R$ 303.408,00; dotação orçamentária: recurso municipal; peça 12, p. 46-52) .
CONCLUSÃO
A representação tratou de possíveis irregularidades ocorridas na administração do Hospital Municipal de Conchas/SP por organização social supostamente contratada de forma indevida durante a gestão do então prefeito municipal, Sr. Odirlei Reis, além de fatos referentes a direcionamento de processos licitatórios e superfaturamento das contratações advindas desses processos, dentre outras.
1.32. De acordo com informações obtidas do Portal da Transparência do Tribunal de Contas do Estado de São Paulo, o total de recursos federais pagos pelo município de Conchas/SP, no período de 2014 a 2019 e na função ‘Saúde’, às cinco empresas envolvidas nas irregularidades noticiadas, foi superior a R$ 3,7 milhões, conforme tabela inserta no subitem 4.2 anterior.
1.33. De acordo com a análise feita na documentação acostada aos autos, há indícios de irregularidades em alguns dos processos licitatórios que deram origem aos Contratos 152/2015, firmado com a empresa Roseno Parise & Parise Ltda.; 153/2015, firmado com a empresa Viação Calvipe Ltda.; Contrato 131/2014, firmado com a empresa Organização Social Plural; 228/2015, firmado com a empresa Analysis Laboratório de Análises Clínicas Ltda.; e 18/2014, firmado com a empresa Rossato e Fortes Serviços Médicos Ltda., bem como na execução de todos eles. Além disso, restou demonstrado que nos pagamentos foram utilizados recursos federais ligados à área da saúde, conforme consta dos subitens 4.3.1 a 4.3.4 anteriores.
1.34. Presentes os aspectos da materialidade, risco e relevância, e tendo em conta a competência legal e originária do Ministério da Saúde para apurar a conformidade da aplicação dos recursos repassados a municípios, conclui-se que se deve propor determinação ao Departamento Nacional de Auditoria do SUS (Denasus) para que apure os indícios de irregularidades constantes da presente representação, informando à Diretoria-Executiva do Fundo Nacional de Saúde sobre as irregularidades detectadas, a fim de que instaure, se for o caso, o devido processo de tomada de contas especial, dando ciência imediata ao TCU.
PROPOSTA DE ENCAMINHAMENTO
Ante todo o exposto, submetem-se os autos à consideração superior, propondo:
a) 	conhecer da presente representação, satisfeitos os requisitos de admissibilidade previstos nos arts. 235 e 237, inciso IV, do Regimento Interno deste Tribunal, e no art. 103, § 1º, da Resolução - TCU 259/2014;
b)	determinar ao Departamento Nacional de Auditoria do SUS (Denasus) , com base no art. 45 da Lei 8.443/1992, que, no prazo de noventa dias:
b.1) apure os fatos mencionados na presente representação relativos às supostas irregularidades ocorridas na administração do Hospital Municipal de Conchas/SP por organização social supostamente contratada de forma indevida, além de indícios de direcionamento de processos licitatórios e superfaturamento das contratações advindas desses processos, nos termos do art. 40, inciso II, Anexo I, do Decreto 8.901/2016;
b.2) informe à Diretoria-Executiva do Fundo Nacional de Saúde sobre as irregularidades detectadas, nos termos do art. 40, inciso V, Anexo I, do Decreto 8.901/2016;
c) determinar à Diretoria-Executiva do Fundo Nacional de Saúde que, tão logo seja informada pelo Denasus acerca dos fatos apurados, instaure, se for o caso, o devido processo de tomada de contas especial, em atendimento ao art. 7º, VII, do Anexo I, do Decreto 8.901/2016, dando ciência imediata ao TCU;
d) dar ciência ao Denasus e à Diretoria-Executiva do Fundo Nacional de Saúde que o descumprimento de decisão do TCU pode ensejar a aplicação de multa aos responsáveis, nos termos do art. 58, inciso IV, da Lei 8.443/1992;
e)	encaminhar cópia integral dos autos ao Denasus e à Diretoria-Executiva do Fundo Nacional de Saúde a fim de subsidiar o cumprimento das determinações;
f) 	encaminhar ao município de Conchas/SP cópia da decisão que vier a ser proferida;  
g) arquivar os presentes autos com fulcro no art. 169, inciso V, do Regimento Interno deste Tribunal.”
É o relatório.

não há.

Não atuou.

REPRESENTAÇÃO. RECURSOS TRANSFERIDOS FUNDO A FUNDO, DO SISTEMA ÚNICO DE SÁUDE. CONTRATAÇÃO DE SERVIÇOS MÉDICOS. PREGÃO. POSSÍVEL DIRECIONAMENTO E SUPERFATURAMENTO. CONHECIMENTO. PROCEDÊNCIA. RISCO DE SOBREPOSIÇÃO DE ESFORÇOS. ENCAMINHAMENTO AO TRIBUNAL DE CONTAS DO ESTADO.

REPRESENTAÇÃO (REPR)

Secretaria de Controle Externo da Saúde (SecexSaúde).

Tratam os autos de representação autuada a partir de documentação encaminhada por delegado da Polícia Federal de Bauru/SP, nos termos dos arts. 235 e 237 do Regimento Interno do TCU, a respeito de possíveis irregularidades em contratações realizadas pelo município de Conchas/SP.
2.	Os documentos trazidos pelo representante envolvem fatos referentes a possível direcionamento de processos licitatórios, superfaturamento nas contratações advindas desses processos, além de relatar os efeitos negativos para a população do município decorrentes da atuação do gestor municipal relacionadas a tais contratos.
3.	Foi demonstrada a presença de recursos federais na execução de cinco contratos. No período de 2014 a 2018 os pagamentos efetuados alcançaram o montante de R$ 15.054.345,67, dos quais R$ 3.734.418,41 se referiram a recursos federais, ou seja, 25% do valor aplicado. A presença de recursos federais atrai a competência dos órgãos de controle federais, entre eles o TCU. 
4.	Após análise sumária da vasta documentação acostada, a Secretaria de Controle Externo da Saúde (SecexSaúde) concluiu estarem presentes os requisitos de materialidade, risco e relevância suficientes para motivar a continuidade da apuração. Entretanto, concluiu ser de competência originária do Ministério da Saúde a apuração da conformidade da aplicação dos recursos repassados a municípios. Portanto, caberia ao Departamento Nacional de Auditoria do SUS (Denasus) apurar os indícios de irregularidades constantes da representação.
5.	A despeito da bem fundamentada proposta da unidade instrutiva, discordo do encaminhamento, pelas razões que passo a sustentar.
6.	A proposta se baseou na competência legal do Ministério da Saúde para apurar a conformidade da aplicação dos recursos repassados a estados e municípios, com o objetivo de esgotar as medidas administrativas de sua alçada para sanear as falhas e, caso necessário, instaurar processo de tomada de contas especial. 
7.	Entendo a linha de argumentação da unida técnica. Na condição de órgão repassador, cabe àquele ministério fiscalizar, primariamente, a aplicação dos recursos. Entretanto, ressalvo que no caso das transferências fundo a fundo, como as tratadas neste processo, não há, como nos convênios, uma correspondência direta entre recurso repassado e prestação de contas específica do recebedor em relação a objeto determinado. As características e regulamentação específicas de convênios sugerem outra abordagem, mais alinhada à atuação direta do órgão repassador.
8.	No caso em análise, além de se tratar de recursos transferidos para custeio de serviços de saúde, no cumprimento desse amplo objeto, e até no âmbito de cada contrato individualmente, mesclaram-se recursos federais, estaduais e municipais, conforme se depreende da tabela disponível no parágrafo 4.2 do relatório que antecede este voto.
9.	Esclareço que, mesmo com a existência da fusão de recursos de diversas origens, ainda assim não se afasta a competência desta Corte. 
10.	A prestação de contas realizada pelo gestor, que inclui a totalidade dos recursos recebidos, ocorre anualmente, perante o Conselho Municipal de Saúde. É certo que em caso de desvio, a atuação dos órgãos de controle, como Denasus e TCU, está sempre resguardada. Por outro lado, essa atuação deve primar pela eficiência e evitar a duplicidade de esforços. 
11.	A SecexSaúde destacou a importância de considerar a racionalidade administrativa e a eficiência dos trabalhos de fiscalização deste Tribunal de Contas. Vou além. Essa racionalidade deve considerar a administração pública de modo global, incluídos os controles existentes nas esferas estaduais e municipais. 
12.	Como demonstrado no relatório que precedeu este voto, os recursos estaduais e municipais envolvidos representam mais de 75% dos valores envolvidos com possíveis irregularidades. Essa proporção mostra a importância da atuação do Tribunal de Contas do Estado de São Paulo (TCE/SP) , responsável por julgar as contas dos prefeitos municipais.
13.	Conforme consta em documento à peça 14, páginas 12-16, as informações acostadas nestes autos foram também apresentadas junto ao TCE/SP.
14.	Considerando, portanto, que atualmente um órgão de controle com poder fiscalizatório e sancionatório se dedica à investigação das possíveis irregularidades, é importante reavaliar a materialidade e a relevância relativa aos valores de origem federal que pudessem justificar a atuação do Denasus e futuramente do TCU. 
15.	O valor referente à parcela federal, R$ 3,7 milhões, é significativo. Entretanto, ao avaliar ao longo do tempo, distribuído em cinco anos, a monta de 746 mil reais anuais já não parece tão expressiva quando se contextualiza com o fato de que se trata de cinco diferentes contratos em atividades continuadas e essenciais, relativas a transporte de pacientes, serviços médicos e de enfermagem. Não há indícios de descontinuação das atividades. Assim, eventual prejuízo não se referiria à integralidade dos recursos aplicados, pois os serviços foram prestados. Caso tenha ocorrido algum nível de prejuízo, poderá ser apurado débito, e as condutas dos responsáveis podem ser objeto de sanção pelo TCE/SP. 
16.	Apesar das diversas possíveis irregularidades relatadas, não há demonstração clara de que tenha havido dano. Demandar o Denasus seria alternativa para prosseguir em uma investigação qualificada, porém não significa necessariamente perspectiva de atuação com resultados positivos para o interesse público, diante da remota possibilidade de retorno financeiro para os cofres públicos.
17.	Parte das irregularidades dizem respeito aos efeitos dos atos de gestão conduzidos, cujas decisões teriam trazido resultados piores para a saúde pública. Em seu conjunto, esses atos devem ser avaliados pelo TCE/SP e possivelmente motivar a irregularidade das contas do administrador; provocar a atuação do Denasus mostrar-se-ia, neste momento, duplicidade de esforços. 
18.	Ainda assim, mesmo ao defender não ser conveniente e oportuna a atuação dos órgãos de controle federais, entendo necessário destacar algumas fragilidades em relação ao teor das irregularidades denunciadas pelo representante, detectadas durante o exame dos documentos constantes dos autos.
19.	Boa parte do conteúdo da representação refere-se a decisões do gestor em relação a oferta de serviços de saúde. Por exemplo, é informado que a maternidade do hospital municipal foi fechada; há menos médicos atuando; serviços antes oferecidos no município foram transferidos para prestação em outras cidades.
20.	Como gestores dos recursos, cabe ao prefeito ou ao secretário de saúde avaliarem e motivarem a melhor forma de utilização do dinheiro público. No caso em análise, não há como afirmar que fechar a maternidade seria melhor ou pior. É decisão de gestão, que deve ser tomada considerando seus recursos, a demanda da população e as relações do município com seus circunvizinhos e a possibilidade de acordos intermunicipais para otimização dos recursos nas regiões de saúde.
21.	Caso tenha sido percebida piora nos serviços de saúde, é preciso confrontar com outras informações para entender a responsabilidade do prefeito, como a disponibilidade de recursos e os pactos realizados com outros municípios.
22.	A pactuação com outros municípios, para encaminhamento de pacientes, não se configura, de pronto, como desestruturação dos serviços locais do município. Pode se mostrar como alternativa para prover os serviços, com o compartilhamento de recursos nas relações intermunicipais. Tal alternativa, para municípios do porte de Conchas/SP, com aproximadamente 17 mil habitantes, não seria desarrazoada. 
23.	Uma decorrência de pactuar o encaminhamento de pacientes para outros municípios é a necessidade de mais gastos com transporte, o que eventualmente poderia justificar o aumento desse tipo de despesa.
24.	Em suma, a discricionariedade quanto à melhor forma de organizar a rede de saúde refoge à atuação deste Tribunal.
25.	Excluídas as questões discricionárias, passo às relacionadas à legalidade.
26.	Em relação às irregularidades relatadas, foi mencionado possível direcionamento na condução dos certames e superfaturamento. 
27.	Reporto-me, primeiramente, aos contratos referentes a transporte de pacientes firmados com as empresas Roseno Parise & Parise Ltda. e Viação Calvipe Ltda.
28.	Em documento à peça 3, páginas 307-315, após examinar documentação e ouvir os envolvidos, a promotoria de justiça concluiu que “não vislumbra a presença de elementos a justificar a propositura de ação civil pública, motivo pelo qual promove o arquivamento deste inquérito civil, encaminhando-se ao Egrégio Conselho Superior do Ministério Público para análise e homologação”.
29.	Assim, em relação aos contratos para prestação de serviços de transporte, em vista do posicionamento fundamentado do Ministério Público, com o qual estou de acordo, deixo de adentrar nas questões trazidas pelo representante.  
30.	Quanto ao contrato realizado com a empresa Analysis Laboratório de Análises Clínicas Ltda. não foram indicados elementos que suscitem irregularidades no certame. Em relação ao valor, não há que se falar em superfaturamento, uma vez que os valores contratados foram os previstos na tabela padronizada do Sistema Único de Saúde.
31.	No tocante ao contrato com a empresa Rossato e Fortes Serviços Médicos Ltda. não constam informações sobre que tipo de irregularidade que teria sido cometida. 
32.	Já em relação ao contrato firmado com a Organização Social Plural, apontam-se diversos problemas, alguns deles graves. 
33.	A contratação dessa instituição, embora se denomine “organização social”, foi realizada nos mesmos moldes de qualquer empresa com fins lucrativos; trata-se de contrato administrativo de compra de serviços, e não de contrato de gestão. 
34.	A seleção da Organização Social Plural se deu por pregão. O objeto da contratação consubstanciou-se na prestação de serviços médicos especializados em plantões presenciais e serviços de enfermagem para atuação no Hospital Municipal de Conchas. 	A Lei 10.520/2002 é clara ao estabelecer essa modalidade para aquisições relacionadas a serviços comuns. Em seu artigo 12, I, indica que:
“são considerados bens e serviços comuns da área da saúde, aqueles necessários ao atendimento dos órgãos que integram o Sistema Único de Saúde, cujos padrões de desempenho e qualidade possam ser objetivamente definidos no edital, por meio de especificações usuais do mercado.”
35.	A definição de serviços comuns pode abarcar uma larga possibilidade de objetos, mas não vislumbro que inclua serviços médicos, pois se trata de serviço técnico especializado.
36.	Além disso, a instituição subcontratou a execução dos serviços com outras empresas, embora o edital fosse explícito quanto à vedação; nos autos constam evidências da subcontratação da empresa Mediar Soluções Médicas Eireli (peça 3, p. 347-361) . 
37.	O presidente do conselho de administração da Plural, em audiência na Câmara Municipal de Conchas, afirmou que três empresas prestam serviços ao Hospital Municipal mediante contrato com a Plural (peça 10, p. 216) . Essa forma de contratação, pela sua própria natureza, mostra-se antieconômica. A atuação de qualquer empresa na intermediação de mão de obra pressupõe a retenção de algum nível de remuneração. O município remunera a Plural, que contrata a Mediar, que por sua vez contrata os médicos. Ou seja, entre o município e o médico há duas empresas, as quais, por terem os próprios custos, certamente os repassam ao valor do contrato.
38.	Some-se a isso o valor elevado por plantão de 12h, previsto no contrato inicial, em 2014, de R$ 1.581,50 por plantão presencial e 1.071,01 por disponibilidade. Assim, para garantir que todos os dias fosse mantido um profissional em plantão de 12h durante um mês, o município pagou R$ 47.445,00 à Organização Plural, que precisaria contratar dois médicos para isso (12 horas x 7 dias = 84 h) . Assim, cada profissional teria um custo de R$ 23.722,50 para o município.
39.	Antes da realização do pregão foi feita pesquisa de preços com outras empresas prestadoras e colhidos exemplos de contratos realizados com outros municípios. Os valores contratados se mostraram próximos, de modo que, em primeira análise, não se enquadraria como superfaturamento, pois estaria compatível com a prática do mercado; por outro lado, mostra o valor elevado que vem sendo pago pelos municípios na contratação de serviços médicos.
40.	Para ilustrar o quanto esse valor é elevado, notícia publicada pelo Conselho Federal de Medicina (https://portal.cfm.org.br/index.php?option=com_content&view=article&id=27885:2018-09-28-18-03-03&catid=3) informou que concursos realizados por municípios no estado de São Paulo ofereciam em média salários de R$ 9.931,59, para jornada de 40 horas semanais, com variações entre R$ 3.560,00 a R$ 18.300,00.
41.	A despeito das diversas potenciais irregularidades apontadas, não há elementos que indiquem desvio de recursos. É possível observar que as alternativas adotadas resultaram em um contrato de serviços médicos possivelmente antieconômico. Porém, mesmo essa conclusão requer a regular escuta do gestor envolvido, para então avaliar a regularidade, ou não, dos atos de gestão, o que poderá ser realizado na investigação a cargo do TCE/SP.
42.	Por fim, observo que os fatos noticiados em uma análise breve suscitam a presunção de possível irregularidade, porém, quando contemplados com outros elementos envolvidos nas decisões, se mostram menos alarmantes do que pareciam a princípio.
43.	No caso em exame, há irregularidades que, no seu conjunto, devem ser consideradas pelo Tribunal de Contas do Estado de São Paulo para apreciar as contas do gestor municipal. Por essa razão, é apropriado encaminhar as análises empreendidas para contribuir com a apuração atualmente em curso naquele Tribunal.
44.	Feitas essas considerações, com as vênias de costume por divergir da unidade técnica, concluo por encaminhamento distinto do proposto, no sentido de que, em vez de determinar ao Denasus que investigue os elementos carreados pelo representante, sejam encaminhados o relatório e o voto que compõem esta deliberação ao TCE/SP, para subsidiar as análises acerca dos contratos objeto deste processo e o possível impacto nas contas do prefeito municipal de Conchas/SP.
	Diante do exposto, voto por que o Tribunal adote o acórdão que submeto à consideração deste Colegiado.
TCU, Sala das Sessões Ministro Luciano Brandão Alves de Souza, em 9 de julho de 2019.
ANA ARRAES 
Relatora